【裁判字號】    89,上易,929
【裁判日期】    900418
【裁判案由】    詐欺
【裁判全文】
臺灣高等法院刑事判決                            八十九年度上易字第九二九號
    上  訴  人  乙○○
    即  被  告
右列被告因詐欺案件，不服臺灣新竹地方法院八十七年度易字第五九四號，中華民國
八十八年十一月卅日第一審判決（起訴案號：臺灣新竹地方法院檢察署八十七年度偵
緝字第四七號），提起上訴，本院判決如左：
    主  文
原判決撤銷。
乙○○連續意圖為自己不法之所有，以詐術使人將本人之物交付，處有期徒刑壹年拾
月。
    事  實
乙○○於八十四年三月至六月間，基於概括犯意，意圖為自己不法之所有，連續假託
訂購貨物為詞，在新竹地區向南聯國際貿易股份有限公司、銘樂股份有限公司、寶郁
馨有限公司、愛之味股份有限公司、楹記有限公司、昂記企業有限公司大量詐取啤酒
、飲料、香菸等商品，經上述各公司陷於錯誤，陸續在新竹市○○路○段五二六號交
貨，總計詐得貨品約值新臺幣（下同）九百七十八萬二千一百五十元。經上述各公司
告訴，由臺灣新竹地方法院檢察署檢察官偵查起訴。
    理  由
一前述犯罪事實，業經告訴人南聯國際貿易股份有限公司職員甲○○、銘樂股份有限
  公司負責人丙○、寶郁馨有限公司負責人配偶張麗娟、愛之味股份有限公司職員何
  照贊、楹記有限公司職員張政賢、昂記企業有限公司總經理蔡文正指訴甚詳。上訴
  人在偵審中，亦不否認確有向各告訴人公司大量進貨、低價銷售得款轉供清償其他
  債務，並有支票、退票理由單及上訴人所不爭執之客戶出貨明細表、應收帳款統計
  表、支票明細在卷可為佐證。上訴人雖否認蓄意詐欺，但其向多家被害人公司大量
  進貨，隨以低價轉售他人得款移作他用，所購貨物則積欠鉅款不償，就其向告訴人
  進貨當初究竟憑何經營規劃而可預期自己資產信用足供週轉，復未具體作何說明，
  顯然無從合理質疑前述對其不利之積極事證，應認交易之初即已無意清償、自始意
  圖為自己不法之所有。事證明確，犯行已可認定。
二上訴人所為，觸犯刑法第三百三十九條第一項之罪。先後各次犯行，時間相近，所
  犯為構成要件相同之罪名，動機均在藉此籌款紓解債務壓力，顯然出於概括犯意，
  依連續犯規定論以一罪並加重其刑。原審據以論罪科刑，雖非無見，但上訴人在第
  一審判決後，遭逢事故因傷成殘，生活陷於困難，且已獲寶郁馨有限公司、楹記有
  限公司、昂記企業有限公司寬諒達成和解清償局部債務，均為量刑時所應斟酌之範
  圍，原審不及斟酌，案經上訴，自應據以改判。審酌上訴人利用經商機會騙購大量
  貨物，其中主要債務迄今仍未償還，及其因對外負債、為籌款紓困起意觸法並前述
  上訴中事後表現、生活處境等一切情狀，認宜量處如主文所示之刑。
三被告經合法傳喚，無正當理由不到庭，不待其陳述，逕行判決。
四依刑事訴訟法第三百六十九條第一項前段、第三百七十一條、第三百六十四條、第
  二百九十九條第一項前段，刑法第五十六條、第三百三十九條第一項，罰金罰鍰提
  高標準條例第一條前段，判決如主文。
中    華    民    國       九十      年       四      月      十八      日
                                  審判長法  官  劉  靜  嫻
                                        法  官  吳      燦
                                        法  官  林  勤  綱
右正本證明與原本無異。
不得上訴。
                                        書記官  鐘  麗  芳
中    華    民    國       九十      年       四      月      十九      日
附錄本案論罪科刑法條全文
刑法第三百三十九條第一項：
意圖為自己或第三人不法之所有，以詐術使人將本人或第三人之物交付者，處五年以
下有期徒刑、拘役或科或併科一千元以下罰金。


司法院資訊處製作；財團法人民間司法改革基金會備份。
